---
title: "_dplyr_ - Exercícios"
author: 
- João Isidio Freitas Martins
- Tomás de Siervi Barcellos
date: '`r format(Sys.Date(), "%Y-%m-%d")`'
output: 
  xaringan::moon_reader:
    lib_dir: libs
    nature:
      ratio: 16:9
      highlightStyle: github
      highlightLines: true
      countIncrementalSlides: false
---

```{r setup, include=FALSE}
knitr::opts_chunk$set(echo = TRUE)

# Este documento requere a instalação dos seguintes pacotes:
packages <- c('wooldridge','dplyr')

# Retire o comentário da próxima linha, basta remover o # (Ctrl+Shift+C), e execute o código.
# install.packages(packages)

# Carregando os pacotes no R
library(wooldridge)
library(dplyr)

rm(packages)
```

## Exercícios

## Q.1

O pacote "wooldridge" disponibiliza todos os dataframes do livro. O pacote já deve estar carregado (supondo que a chunk anterior foi executada).

1.1. Guarde no objeto "data" o dataframe "affairs" do pacote "wooldridge".

Não se esqueça de executar a chunk. Existem duas opções para executar a chunk: pressionando a seta verde à direita ou clicando dentro da chunk para depois pressionar Ctrl+Enter.
```{r}
# Dica: Aperta Tab depois de ::
wooldridge::
  
## data<- wooldridge::affairs
```

1.2. Agora, no CONSOLE, vamos executar e verificar os outputs dos seguintes comandos:
- data
- tibble(data), aqui você pode verificar exemplos de diferentes classes.
- View(data)

O Rmarkdown permite que o programador possa alternar entre texto e código. Para isso, vamos aprender primeiro a criar uma chunk.

1.3. No canto superior direito dessa tela (SOURCE) há um uma caixa verde com um "+c". Com o cursor do mouse, clique na próxima linha vazia, então clique em "+c" e selecione a opção "R".

1.4. Outra forma de fazer é usando, na próxima linha, o comando Ctrl+Alt+i.

Voltando ao nosso dataframe. Que variáveis seriam estas? Do que se trata essa dataframe?

5. Dentro da chunk (crie uma nova), dê um help() em affairs. Um dataframe sobre infidelidade.
```{r}
## help(affairs)
```

Agora escreva (chame pelo nome) e execute "data" (o objeto que criado por você) dentro da chunk.
```{r}
## data
```

## Q.2

## Q.2 (a)

Uma forma de conhecer quais são os campos do data frame guardado no objeto data é por meio da função names:
```{r}
# names(data)
```

Sabendo que o primeiro argumento é sempre o objeto data frame, e que os argumentos seguintes são os nomes dos campos, separados por vírgulas. Selecione os campos male, yrsmarr, kids, relig, naffairs:
```{r}
# select(data, male, yrsmarr, kids, relig, naffairs)
```

## Q.2 (b)

Selecione todas as colunas, exceto id.
```{r}
# select(data, -id)
```

Selecione todo os campos entre as variáveis male e kids.
```{r}
# select(data, male:kids)
```

## Q.2 (c)

Selecione os campos que contenham o texto "aff:
```{r}
# select(data, contains("aff"))
```

## Q.2 (d)

Segundo o help(affairs) a variável affair assume "1" se o sujeito(a) teve teve ao menos um "lance" no último ano. Podemos abrasileirar isso daí, vamos renomear essa variávél como "negocim" (apenas imprima o resultado, ou seja, não atribua a nenhum objeto, pois não queremos guardar essa alteração).
```{r}
rename(data, negocim = affair)
```

## Q.3

## Q.3 (a)

Agora vamos julgar as pessoas! Se é pra fofocar só interessa a galera que andou "aprontando" no último ano. Usemos o campo "affair" e filtremos o dataframe pelo valor 1:
```{r}
filter(data, affair == 1)
```

São 150 de 601! Tá porra!

## Q.3 (b)

Será que existem muitos profissionais bem sucedidos com casos de infidelidade? Existe uma escala chamada _Hollingshead_ para isso (Ver: <https://present5.com/presentation/d83d6c68871bf01845f398ec3ed14f7d/image-10.jpg>).

A variável "occup" usa dessa escala para categorizar os sujeitos nas linhas. O valor 1 representa os profissionais mais bem sucedidos. Vamos criar um teste lógico aninhado que nos traga apenas os profissionais de alto escalão que "pularam a cerca".
```{r}
# filter(data, affair == 1 & occup == 1)
```

Façamos o mesmo teste, mas agora de outro modo, separando os testes lógicos por vírgula.
```{r}
filter(data, affair == 1, occup == 1)
```

Como será o resultado disso para os profissionais menos qualificados (valor 7).
```{r}
filter(data, affair == 1, occup == 7)
```

Uau! Ainda bem que sou um ferrado.

## Q.3 (b)

Podemos usar operadores relacionais "<" para filtrar os sujeitos com menos de 18 anos ou menos de 10 anos de escolarização.
```{r}
filter(data, age < 18|educ < 10)
```

Além de permitir que um mesmo problema possa ser resolvido de várias formas, o R permite misturar essas formas de resolver. Copie o comando anterior, adicione uma virgula para um novo argumento, para então filtar o resultado anterior por "affair == 1".
```{r}
filter(data, age < 18|educ < 10, affair == 1)
```














Usar dados da netflix para que os alunos tenham uma experiência mais pessoal.
<https://medium.com/analytics-vidhya/data-analysis-visualisation-of-netflix-viewing-history-565cefe288fc>
<https://github.com/charlaporte/Netflix-Data-Analysis/blob/master/R%20code.r>


```{r}
data("coronavirus")
```

```{r}
remotes::install_github("joachim-gassen/tidycovid19")

library(tidycovid19)

merged <- download_merged_data(cached = TRUE)
```

<https://www.kaggle.com/netflix-inc/netflix-prize-data#README>
<https://piktochart.com/blog/100-data-sets/>